臺灣新北地方法院刑事判決
110年度金訴字第744號
公  訴  人  臺灣新北地方檢察署檢察官
被      告  陳玫君

                    住○○市○○區○○路0段0巷00弄0號0樓之0                    
選任辯護人  鄧為元律師
            蔡孟容律師
            黃榆婷律師
上列被告因違反洗錢防制法等案件，經檢察官提起公訴（110年
度偵字第26965號、第28629號、第29695號、第29696號、第2973
6號、第35694號、第37709號）及移送併辦（110年度偵字第2973
5號），本院判決如下：
  　主　文
陳玫君幫助犯洗錢防制法第十四條第一項之洗錢罪，處有期徒刑
伍月，併科罰金新臺幣壹萬元，罰金如易服勞役，以新臺幣壹仟
元折算壹日。
    事　實
一、陳玫君可預見他人無正當理由收取金融帳戶之存摺、金融卡
    及密碼，依一般社會生活之通常經驗，此金融帳戶恐淪為詐
    欺等財產犯罪之工具，且可預見將自己帳戶及金融卡、密碼
    提供予他人使用，可能幫助掩飾或隱匿他人因犯罪所得財物
    ，致使被害人及警方追查無門，卻仍不違背其本意，基於幫
    助詐欺取財及幫助洗錢之不確定故意，於民國110年3月2日
    前某時，在不詳地點，將其申設之台灣土地銀行（下稱土地
    銀行）帳號000000000000號帳戶、合作金庫商業銀行（下稱
    合庫銀行）帳號00000000000000號帳戶、彰化商業銀行（下
    稱彰化銀行）帳號00000000000000號帳戶、國泰世華商業銀
    行（下稱國泰世華銀行）帳號000000000000號帳戶之存摺、
    金融卡（含密碼），提供予某姓名不詳之成年人。嗣該姓名
    不詳之成年人及所屬詐欺集團取得上開帳戶後，即共同意圖
    為自己不法所有，基於詐欺取財、洗錢之犯意聯絡，於如附
    表所示時間，以如附表所示之方式，向如附表所示之人施用
    詐術，使其等均陷於錯誤後，依指示將如附表所示之金額，
    匯入如附表所示之帳戶內，隨即遭該詐欺集團提領上開款項
    ，藉以製造金流斷點，而掩飾或隱匿犯罪所得之去向及所在。
    嗣因如附表所示之人察覺有異而報警處理，始查悉上情。
二、案經藍慧庭、張駿雄、蒲宏彥、徐金漢、陳素梅、李怡慧、
    徐德蓉、姚亮宇告訴暨新北市政府警察局三重分局、板橋分
    局報告臺灣新北地方檢察署檢察官偵查起訴及移送併辦。
　　理　由
一、證據能力部分：
　㈠按被告以外之人於審判外之言詞或書面陳述，除法律有規定
    者外，不得作為證據；又被告以外之人於審判外之陳述，雖
    不符同法第159條之1至第159條之4之規定，而經當事人於審
    判程序同意作為證據，法院審酌該言詞陳述或書面陳述作成
    時之情況，認為適當者，亦得為證據；而當事人、代理人或
    辯護人於法院調查證據時，知有第159條第1項不得為證據之
    情形，而未於言詞辯論終結前聲明異議者，視為有前項之同
    意，刑事訴訟法第159條第1項、第159條之5分別定有明文。
    查本判決所引用被告陳玫君以外之人於審判外所為陳述，雖
    均屬傳聞證據，然本件當事人對於本判決下列所引用之供述
    證據，於本院準備程序中表示同意有證據能力，且迄至言詞
    辯論終結前亦未聲明異議，本院審酌該等具有傳聞證據性質
    之證據製作時之情況，尚無違法不當及證明力明顯過低之瑕
    疵，應無不宜作為證據之情事，認以之作為本案之證據，應
    屬適當，依刑事訴訟法第159條之5之規定，認該等證據資料
    均有證據能力。
　㈡至於本判決所引用之非供述證據部分，與本案待證事實均有
    關連性，亦無證據證明係實施刑事訴訟程序之公務員以不法
    方式所取得，依刑事訴訟法第158條之4之反面解釋，當有證
    據能力，復於本院審理時，提示並告以要旨，使當事人充分
    表示意見，自得為證據使用。
二、認定事實所憑之證據及理由：
　㈠訊據被告固坦承上開帳戶均為其申辦之事實，惟矢口否認有
    何幫助詐欺取財或幫助洗錢之犯行，辯稱：我沒有提供這些
    帳戶給別人，我這些帳戶都很久沒用了，我怕我會忘記，所
    以有把密碼寫在紙上，我把密碼跟存摺、金融卡放在一起，
    我認為應該是我搬家過程中遺失的云云。辯護人則為被告辯
    護稱：被告只是疏於保管而於搬家過程中遺失上開帳戶、金
    融卡及密碼，並未將上開帳戶資料交付給其他人，且被告嗣
    後確實有前往銀行辦理掛失，檢察官未能證明被告於何時、
    何地以何種代價將上開帳戶提供給其他人，本案不能證明被
    告犯罪，請求判決無罪等語，經查：
　⒈某姓名不詳之成年人及所屬詐欺集團於110年3月2日前某時，
    取得被告所申設之上開土地銀行帳戶、合庫銀行帳戶、彰化
    銀行帳戶、國泰世華銀行帳戶之存摺、金融卡（含密碼）後
    ，即共同意圖為自己不法所有，基於詐欺取財、洗錢之犯意
    聯絡，於如附表所示時間，以如附表所示之方式，向如附表
    所示之人施用詐術，使其等均陷於錯誤後，依指示將如附表
    所示之金額，匯入如附表所示之帳戶內，隨即遭該詐欺集團
    提領上開款項等情，業據被告於本院審理中坦承不諱（見本
    院卷第73-74、221-222頁），核與證人即告訴人藍慧庭、張
    駿雄、蒲宏彥、徐金漢、陳素梅、李怡慧、徐德蓉、姚亮宇
    於警詢中之證述、證人即被害人王芷誼於警詢中之證述情節
    大致相符（見偵26965卷第13-15、21-23頁，偵28629卷第13
    -15頁，偵29696卷第13-17頁，偵29736卷第13-15頁，偵356
    94卷第15-17、19-20頁，偵37709卷第13-15頁，偵29735卷
    第23-27頁），復有告訴人藍慧庭提出之網路轉帳截圖、告
    訴人張駿雄提出之通聯記錄截圖、網銀匯款截圖、告訴人蒲
    宏彥提出之自動櫃員機交易明細表、告訴人徐金漢提出之自
    動櫃員機交易明細表、告訴人陳素梅提出之通聯記錄截圖、
    網銀匯款截圖、告訴人李怡慧提出之台新銀行對帳單交易明
    細、華南銀行存摺存款期間查詢、告訴人徐德蓉提出之帳號
    00000000000000號帳戶交易明細、告訴人姚亮宇提出之匯款
    截圖、自動櫃員機交易明細表、通聯記錄截圖、被害人王芷
    誼提出之交易明細及通聯記錄截圖、彰化商業銀行股份有限
    公司作業處110年10月4日彰作管字第11020008845號函暨客
    戶基本資料、帳號00000000000000號帳戶存摺存款帳號資料
    及交易明細查詢、土地銀行帳號000000000000號帳戶帳戶基
    本資料及客戶歷史交易明細、合作金庫開戶基本資料及帳號
    0000000000000號帳戶歷史交易明細查詢結果查詢、國泰世
    華銀行客戶基本資料及帳號000000000000號帳戶交易明細、
    彰化商業銀行股份有限公司作業處110年11月2日彰作管字第
    11020011350號函暨客戶基本資料、帳號00000000000000號
    帳戶存摺存款帳號資料及交易明細各1份在卷可查（見偵269
    65卷第17-20、27-29、71-76頁，偵28629卷第17-20、29頁
    ，偵29695卷第21頁，偵29696卷第27頁，偵29736卷第21頁
    ，偵35694卷第27-28頁，偵35694卷第21-25、29-30頁，偵3
    7709卷第21頁，偵29735卷第47-57頁，本院卷第39-44頁）
    ，是此部分事實，首堪認定。
　⒉被告雖以前詞置辯，惟查：
　⑴詐欺人士為避免警方自帳戶來源回溯追查出真正身分，乃以
    他人帳戶供作詐得款項出入之帳戶，此為詐欺正犯需利用他
    人帳戶之原因，相應於此，詐欺正犯亦會擔心如使用他人帳
    戶，因帳戶持有人非其本身，則所詐得款項將遭不知情之帳
    戶持有人提領，或不知情帳戶持有人逕自掛失以凍結帳戶之
    使用，甚或知情之帳戶持有人以辦理補發存摺、變更印鑑、
    密碼之方式，將帳戶內存款提領一空，致其費盡周章所詐得
    之款項化為烏有，則詐欺正犯所使用之帳戶，必須為其所能
    控制之帳戶，始能確保詐得款項。申言之，詐欺正犯絕不可
    能使用他人遺失之金融卡、密碼之帳戶或非經他人同意使用
    之金融卡、密碼之帳戶供作詐得款項匯入之帳戶，以免除遭
    真正帳戶持有人提領或掛失之風險。
　⑵被告就上開帳戶之存摺、金融卡日常使用情形及嗣後遺失補
    辦情形，前後供述不一，且客觀事證不符，難以採信：
　①被告於警詢中供稱：我的彰化銀行帳戶是兩年前申辦的薪資
    帳戶，已經很久沒在使用了，直到今年3月3日接到銀行來電
    說我的帳號被盜用，我當下便立即掛失；我兩年前上份工作
    需要本案四個帳戶時我確定還在，之後就一直擺在櫃子沒有
    動，後來銀行打給我，我才發現遺失等語（見偵26965卷第1
    9頁，偵28629卷第11頁），其於偵查中及本院準備程序中亦
    均供稱：這些帳戶都很久沒有使用；大概都2、3年沒有用了
    ，所以我才會把這四個帳戶都一起收起來等語（見偵28629
    卷第56-57頁，本院卷第73頁），嗣後經本院提示合庫帳戶
    之交易明細向被告確認使用情形，被告始改口稱：合庫帳戶
    109年11月至12月這幾筆轉帳和提領，都是我在使用等語（
    見本院卷第73頁），可見被告就上開銀行帳戶之日常使用情
    形、使用頻率，陳述已有前後不一，難謂無疑。
　②又觀諸被告上開彰化銀行帳戶、合庫帳戶之交易明細，上開
    彰化銀行帳戶於109年9月至10月間，仍有薪水入帳及使用自
    動櫃員機提款之交易紀錄，而上開合庫帳戶於109年11月至1
    2間，仍有薪資轉帳及金融卡提款、轉帳之交易紀錄，此有
    彰化銀行111年2月11日彰板字第1110040號函文所附交易明
    細、合庫帳戶歷史交易明細查詢結果各1份在卷可查（見本
    院卷第115-123頁，偵29695卷第19-20頁），足認上開帳戶
    在本案詐欺集團取得之前，仍為被告自行保管，且作為薪資
    轉帳、日常花費使用，並非如被告前開所辯多年未使用而遺
    失云云，是被告前開所辯，顯與客觀事實不符。
　③再者，被告本院審理中雖供稱其於110年3月4日接獲土地銀行
    、國泰世華銀行、彰化銀行、合庫銀行通知上開帳戶已成為
    警示帳戶後，翌（5）日撥打電話至上開四間銀行掛失存摺
    及金融卡，並於次週二（即110年3月9日）前往上開四間銀
    行辦理掛失存摺及金融卡事宜等語（見本院卷第221頁），
    然被告申辦之上開合庫銀行帳戶，雖於同年3月5日辦理金融
    卡掛失，卻未有存摺掛失之紀錄；其申辦之上開土地銀行帳
    戶，僅於110年3月11日辦理存摺掛失，並未有辦理金融卡掛
    失之紀錄；其申辦之上開彰化銀行帳戶，查無任何申請補發
    或掛失存摺、金融卡之紀錄等節，有合作金庫銀行板橋分行
    111年2月23日合金板橋字第1110000294號函暨存戶事故查詢
    單、臺灣土地銀行板橋分行111年2月21日板橋字第11100005
    04號函暨存摺、金融卡申請補發資料、彰化商業銀行板橋分
    行111年2月11日彰板字第1110040號函暨帳號0000000000000
    0存摺存款帳號資料及交易明細各1份在卷可佐（見本院卷第
    107、115-123、129-137、143-146頁），顯見被告前開辯稱
    其辦理上開帳戶掛失之情形，亦與客觀事證有所歧異，令人
    難認被告所辯屬實。
　⑶況且，提供帳戶予詐欺正犯使用之人，也會疑慮帳戶餘額會
    遭詐欺正犯提領，故所提供之帳戶或為新開立之帳戶，或為
    甚少使用且帳戶餘額甚低之帳戶。觀諸上開土地銀行帳戶遭
    詐欺人士開始利用前，被告於102年起至109年12月間均無交
    易紀錄，該帳戶內之餘額為0元；上開國泰世華銀行帳戶、
    合庫銀行帳戶遭詐欺人士於110年3月2日開始利用前，該帳
    戶之餘額分別為71元、799元等節，有土地銀行帳號0000000
    00000號帳戶基本資料及客戶歷史交易明細查詢、合作金庫
    開戶基本資料及帳號0000000000000歷史交易明細查詢結果
    、國泰世華銀行客戶基本資料及帳號000000000000交易明細
    各1份在卷可參（見偵28629第17-20頁，偵29695卷第17-20
    頁，偵35694卷第21-25頁），可見在該詐欺成員開始利用被
    告上開帳戶前，上開帳戶幾無餘額或餘額不多，而此等客觀
    事態復核與一般提供帳戶予詐欺集團成員時，所提供之帳戶
    餘額甚低或零之經驗法則相符。
　⑷此外，被告於本院準備程序中雖供稱：上開帳戶金融卡密碼
    就是我的生日，就算帳戶有在使用，我還是有把密碼寫下來
    ，因為我怕忘記等語（見本院卷第73頁），然而，被告所有
    之上開帳戶密碼既設定為其生日，而非一般隨機設定之密碼
    ，身為一個智識正常的成年人，遺忘該密碼之可能性極低，
    甚至連證人即被告之配偶吳家賓亦於本院審理中證稱：我知
    道被告上開帳戶金融卡的密碼，就是被告的生日等語（見本
    院卷第206頁），更可看出上開密碼非常容易記憶，遺忘之
    風險極低，則被告實無將上開帳戶之金融卡密碼寫下來並與
    存摺、金融卡一起放置之必要，故被告此部分所辯，顯有可
    疑。
　⒊至被告之配偶吳家賓固於本院審理中證述被告放置帳戶之地
    點及保管方式、其等搬家之過程，以及被告嗣後有與警方、
    銀行客服人員聯繫等語（見本院卷第201-209頁），然證人
    吳家賓在本院審理中作證時，就被告保管帳戶細節、辦理掛
    失帳戶之過程常回答「我不清楚」、「我沒有去注意」、「
    我沒有在管理我老婆的東西」、「我不會注意這麼多」、「
    我沒有過問」，足認證人吳家賓對於被告如何保管帳戶及嗣
    後掛失之具體細節亦非完全了解，是無法以證人吳家賓之證
    述逕認被告係有於搬家過程中遺失本案上開帳戶之存摺及金
    融卡，自不足作為證明被告辯稱本案上開銀行帳戶之存摺、
    金融卡均係遺失之有利證據。
　⒋綜上，被告上開所辯，僅係事後卸責之詞，不足採信。被告
    確有將其申設之上開銀行帳戶之存摺、金融卡及密碼提供他
    人使用乙節，應堪認定。
　㈡按刑法上故意，分直接故意（確定故意）與間接故意（不確
    定故意），行為人對於構成犯罪事實，預見其發生而其發生
    並不違背其本意者，為間接故意。又不確定故意與有認識的
    過失區別，在於二者對構成犯罪事實，雖均預見其能發生，
    但前者對其發生，並不違背其本意，後者則確信其不發生。
    而幫助犯之成立，以行為人主觀上認識被幫助者，正欲從事
    犯罪或係正在從事犯罪，且該犯罪有既遂可能，而其行為足
    以幫助他人實現構成要件者，即具有幫助故意，並不以行為
    人確知被幫助者，係犯何罪名為必要。參以一般人向金融機
    構開設帳戶，並無任何法令之限制，只須提出身分證、印章
    即可辦理開戶申請，此亦為眾所週知之事實，而近年來利用
    人頭帳戶以行詐欺或恐嚇取財之事時有所聞，報章雜誌及新
    聞均多所宣導，是避免此等專屬性甚高之金融機構帳戶被不
    法行為人利用為詐財之工具，應係一般生活認知所易於體察
    之常識，則茍見他人不自己申請開立帳戶，反係蒐集不特定
    人之帳戶使用，衡情應當可預見收集之帳戶乃可能被利用為
    與財產有關之犯罪工具。被告將上開帳戶資料交付予不詳詐
    欺人員，顯係有意提供該等帳戶予該詐欺人員使用，且就該
    詐欺人員將持其上開帳戶施行詐欺而使被害人匯款至其帳戶
    之結果，而藉此掩飾犯罪所得之真正去向之結果應有所認識
    ，且毫不在意，被告主觀上自具有容任該結果發生亦不違背
    其本意之幫助詐欺取財與掩飾詐欺所得去向之洗錢之不確定
    故意甚明。
　㈢綜上所述，本件事證明確，被告犯行堪以認定，應依法論科
    。　　
三、論罪科刑：
　㈠按刑法上之幫助犯，係對於犯罪與正犯有共同之認識，而以
    幫助之意思，對於正犯資以助力，未參與實行犯罪之行為者
    而言。又洗錢防制法所稱洗錢，指下列行為：二、掩飾或隱
    匿特定犯罪所得之本質、來源、去向、所在、所有權、處分
    權或其他權益者，洗錢防制法第2條第2款定有明文。而前揭
    規定所稱之掩飾、隱匿行為，目的在遮掩、粉飾、隱藏、切
    斷特定犯罪所得與特定犯罪間之關聯性，是此類洗錢行為須
    與欲掩飾、隱匿之特定犯罪所得間具有物理上接觸關係（事
    實接觸關係）。而提供金融帳戶提款卡及密碼供他人使用，
    嗣後被害人雖匯入款項，然此時之金流仍屬透明易查，在形
    式上無從合法化其所得來源，未造成金流斷點，尚不能達到
    掩飾或隱匿特定犯罪所得之來源、去向及所在之作用，須待
    款項遭提領後，始產生掩飾、隱匿之結果。故而，行為人提
    供金融帳戶提款卡及密碼，若無參與後續之提款行為，即非
    洗錢防制法第2條第2款所指洗錢行為，無從成立一般洗錢罪
    之直接正犯；然如行為人主觀上認識該帳戶可能作為收受及
    提領特定犯罪所得使用，他人提領後即產生遮斷資金流動軌
    跡以逃避國家追訴、處罰之效果，仍基於幫助之犯意而提供
    ，則應論以幫助犯同法第14條第1項之一般洗錢罪（最高法
    院108年度台上大字第3101號刑事大法庭裁定意旨參照）。
    查被告將其所申辦上開帳戶之存摺、金融卡及密碼提供予他
    人，雖非直接實行詐欺取財、掩飾、隱匿詐欺犯罪所得之去
    向及所在之構成要件行為，惟已對本案詐欺集團成員遂行詐
    欺取財、掩飾、隱匿詐欺犯罪所得之去向及所在資以助力，
    有利詐欺取財及洗錢之實行，是被告應屬幫助犯詐欺取財罪
    、幫助犯一般洗錢罪。核被告所為，係犯刑法第30條第1項
    前段、第339條第1項之幫助詐欺取財、刑法第30條第1項前
    段、洗錢防制法第2條第2款、第14條第1項之幫助一般洗錢
    罪。
　㈡另臺灣新北地方檢察署110年度偵字第29735號移送併辦部分
    之犯罪事實（即附表編號9部分），核與起訴書所載犯罪事
    實具有想像競合關係之裁判上一罪案件，為起訴效力所及，
    本院自得併予審理，附此敘明。
　㈢被告上開犯行，係以一行為同時觸犯所犯幫助詐欺取財罪及
    幫助洗錢罪等二罪名，為想像競合犯，應依刑法第55條之規
    定，從較重之幫助洗錢罪處斷；其以一提供本案上開帳戶之
    幫助行為，同時觸犯9個幫助洗錢罪，為想像競合犯，應依
    刑法第55條前段規定，論以一個幫助洗錢罪。被告係對詐欺
    及一般洗錢之正犯資以助力而未參與其犯罪行為之實行，屬
    幫助犯，爰依刑法第30條第2項規定，減輕其刑。
　㈣爰以行為人之責任為基礎，審酌被告應有相當之智識能力可
    判斷如將所有之上開帳戶存摺、金融卡及密碼交付予他人，
    他人將有用以為詐欺犯行之高度可能，卻仍提供上開帳戶供
    詐欺集團充為詐欺犯罪之用，助長詐欺集團犯罪之橫行，並
    協助掩飾犯罪贓款去向，增加國家查緝犯罪及被害人等尋求
    救濟之困難，危害社會秩序穩定及正常交易安全，造成被害
    人受有金錢損失，所為實不足取；又考量被告犯後矢口否認
    犯行，犯後態度難認有悔意；兼衡被告無前科紀錄，此有臺
    灣高等法院被告前案紀錄表1份在卷可查（本院卷第15-16頁
    ）；並斟酌其犯罪之動機、目的、手段、提供帳戶數量、告
    訴人及被害人所受之損害，及其自述高職畢業、從事服務業
    、經濟狀況不佳等一切情狀（見本院卷第223頁），量處如
    主文所示之刑，並就罰金刑部分，參酌上開各情，諭知如主
    文所示之易服勞役之折算標準。
據上論斷，應依第299條第1項前段（依刑事判決精簡原則，僅記
載程序法條），判決如主文。
本案經檢察官黃筵銘提起公訴，檢察官王聖涵移送併辦，檢察官
陳姵伊到庭執行職務。
中　　華　　民　　國　　111 　年　　7 　　月　　7 　　日
                  刑事第十八庭  審判長法　官　劉明潔
　　　　　　　　　
　　　　　　　　　　　　　　　　　　　法　官　劉容妤
　　　　　　　　　
　　　　　　　　　　　　　　　　　　　法　官　莊婷羽
　　　　　　　　　
以上正本證明與原本無異。
如不服本判決應於收受判決後20日內向本院提出上訴書狀，並應
敘述具體理由；其未敘述上訴理由者，應於上訴期間屆滿後20日
內向本院補提理由書（均須按他造當事人之人數附繕本）「切勿
逕送上級法院」。
                                　　　書記官　連思斐
中　　華　　民　　國　　111 　年　　7 　　月　　7 　　日
附錄本案論罪科刑法條全文：
中華民國刑法第339條（普通詐欺罪）
意圖為自己或第三人不法之所有，以詐術使人將本人或第三人之
物交付者，處5年以下有期徒刑、拘役或科或併科50萬元以下罰
金。
以前項方法得財產上不法之利益或使第三人得之者，亦同。
前二項之未遂犯罰之。
洗錢防制法第14條
有第二條各款所列洗錢行為者，處7年以下有期徒刑，併科新臺
幣5百萬元以下罰金。
前項之未遂犯罰之。
前二項情形，不得科以超過其特定犯罪所定最重本刑之刑。
洗錢防制法第2條
本法所稱洗錢，指下列行為：
一、意圖掩飾或隱匿特定犯罪所得來源，或使他人逃避刑事追訴
    ，而移轉或變更特定犯罪所得。
二、掩飾或隱匿特定犯罪所得之本質、來源、去向、所在、所有
    權、處分權或其他權益者。
三、收受、持有或使用他人之特定犯罪所得。
附表：　
編號 告訴人/被害人 詐欺時間（民國） 詐欺方式 匯款時間（民國）、金額（新臺幣） 匯入帳戶 1 告訴人 藍慧庭 110年3月2日19時41分許 詐欺集團某不詳成員假冒為王品公司及銀行客服人員，向藍慧庭佯稱消費帳務有問題，須依指示操作中止消費紀錄云云，使藍慧庭陷於錯誤，依指示匯款至右述帳戶。 ①110年3月2日20時16分許，匯款13,986元。 ②同日20時20分許，匯款7,017元。 被告之彰化銀行帳戶 2 告訴人 張駿雄 110年3月2日17時6分許 詐欺集團某不詳成員假冒為網路賣家及銀行客服人員，向張駿雄佯稱誤將其升級為黃金會員，將每年扣款，須依指示操作取消扣款云云，使張駿雄陷於錯誤，依指示匯款至右述帳戶。 ①110年3月2日17時50分許，匯款49,989元。 ②同日17時56分許，匯款29,123元。 被告之土地銀行帳戶 3 告訴人 蒲宏彥 110年3月2日17時16分許 詐欺集團某不詳成員假冒為網路賣家及銀行客服人員，向蒲宏彥佯稱因工作人員疏失誤將訂單多下12筆，將自其信用卡扣款，須依指示操作取消設定云云，使蒲宏彥陷於錯誤，依指示匯款至右述帳戶。 110年3月2日19時19分許，匯款29,987元。 被告之合庫銀行帳戶 4 告訴人 徐金漢 110年3月2日16時33分許 詐欺集團某不詳成員假冒為網路賣家及銀行客服人員，向徐金漢佯稱誤將其設定為會員，而一次購買20組商品，將自其帳戶扣款，須依指示操作取消扣款云云，使徐金漢陷於錯誤，依指示匯款至右述帳戶。 ①110年3月2日17時56分許，匯款8,123元。 ②同日18時11分許，匯款2,015元。 被告之土地銀行帳戶 5 告訴人 陳素梅 110年3月2日17時46分 詐欺集團某不詳成員假冒為網路賣家及銀行客服人員，向陳素梅佯稱誤將其設定為經銷商出貨，須依指示操作止付款項云云，使陳素梅陷於錯誤，依指示匯款至右述帳戶。 ①110年3月2日18時58分許，匯款49,987元。 ②同日19時22分許，匯款49,988元。 被告之合庫銀行帳戶 6 告訴人 李怡慧 110年3月2日20時12分許 詐欺集團某不詳成員假冒為網路賣家及銀行客服人員，向李怡慧佯稱先前購物重複下單20筆，須依指示操作取消訂單云云，使李怡慧陷於錯誤，依指示匯款至右述帳戶。 ①110年3月2日21時1分許，49,987元。 ②同日21時5分許，49,987元。 被告之國泰世華銀行帳戶 7 被害人 王芷誼 110年3月2日某時 詐欺集團某不詳成員假冒為網路賣家及銀行客服人員，向王芷誼佯稱先前購物重複下單，須依指示操作取消訂單云云，使王芷誼陷於錯誤，依指示匯款至右述帳戶。 ①110年3月2日21時26分許，匯款49,987元。 ②同日21時51分許，匯款29,989元。 ③翌（3）日0時2分許，匯款49,986元。 ④同日0時4分許，匯款8,399元。 ⑤同日0時7分許，匯款7,782元。 被告之國泰世華銀行帳戶 8 告訴人 徐德蓉 110年3月1日18時許 詐欺集團某不詳成員假冒為網路賣家及銀行客服人員，向徐德蓉佯稱先前因工作人員操作錯誤，將連續扣款，須依指示操作取消交易云云，使徐德蓉陷於錯誤，依指示匯款至右述帳戶。 110年3月2日17時57分許，匯款19,123元。 被告之土地銀行帳戶 9 告訴人 姚亮宇 110年3月2日19時20分 詐欺集團某不詳成員假冒為西堤牛排客服人員，向姚亮宇佯稱因先前消費設定錯誤，需操作網路銀行取消餐券云云，使姚亮宇陷於錯誤，依指示匯款至右述帳戶。 ①110年3月2日19時50分許，匯款49,986元。 ②同日19時53分許，匯款49,986元。 ③同日20時42分許，匯款 29,985元。 ④同年月3日0時38分許，匯款29,985元。 ⑤同年月3日1時1分許，匯款30,000元。 ⑥同年月3日1時5分許，匯款30,000元。  被告之彰化銀行帳戶